【裁判字號】    97,交上易,126
【裁判日期】    970821
【裁判案由】    過失傷害
【裁判全文】
臺灣高等法院刑事判決               97年度交上易字第126號
上  訴  人  臺灣板橋地方法院檢察署檢察官
被      告  丙○○
                      1樓
上列上訴人因被告過失傷害案件，不服台灣板橋地方法院九十五
年度交易字第五一三號，中華民國九十七年三月二十一日第一審
判決（起訴案號：台灣板橋地方法院檢察署九十五年度偵字第二
一二五六號），提起上訴，本院判決如下：
    主  文
上訴駁回。
    理  由
一、公訴意旨略以：被告丙○○平日以駕車載運回收紙類為其附
    隨業務，為從事駕駛業務之人。於民國九十四年十一月二十
    六日下午駕駛車號ＤＢ－二八三○號自用小貨車，沿台北縣
    新莊市○○路由西往東方向行駛，於同日下午五時四十分許
    行經瓊泰路五十二號前方路段時，本應注意超車時應於前行
    車減速靠邊或表示允讓始得超越，且超越時須於前車左側保
    持半公尺以上之間隔超過，而依當時情形並無不能注意之情
    形，竟疏未注意保持超越之安全間隔，適前方之告訴人乙○
    ○騎乘車號ＬＺ九－七八一號重型機車，沿該路段同向行駛
    在前，被告於超越該機車時，未保持安全距離而擦撞告訴人
    所騎乘之機車，告訴人因而人車倒地，致受有左肱骨頭線性
    骨折、左足踝挫傷等傷害。因認被告涉犯刑法第二百八十四
    條第二項之業務過失傷害罪嫌云云。
二、按犯罪事實應依證據認定之，無證據不得認定犯罪事實，又
    不能證明被告犯罪者，應諭知無罪之判決，刑事訴訟法第一
    百五十四條第二項、第三百零一條第一項分別定有明文。此
    所謂認定犯罪事實之證據，係指足以認定被告確有犯罪行為
    之積極證據而言，該項證據自須適合於被告犯罪事實之認定
    ，始得採為斷罪資料。苟積極證據不足為不利於被告事實之
    認定時，即應為有利於被告之認定，更不必有何有利之證據
    。如未能發現相當證據，或證據不足以證明，自不能以推測
    或擬制之方法，以為裁判之基礎。刑事訴訟上證明之資料，
    無論其為直接或間接證據，均須達於通常一般之人均不致有
    所懷疑，而得確信其為真實之程度，始得據為有罪之認定，
    若其關於被告是否犯罪之證明未能達此程度，而有合理性懷
    疑之存在，致使無從形成有罪之確信，即不得遽為不利被告
    之認定，此分別有最高法院二十九年上字第三一○五號、三
    十年上字第八一六號、四十年台上字第八十六號、七十六年
    台上字第四九八六號判例可資參照。次按過失傷害罪之成立
    ，須被告有應注意、能注意而不注意之過失行為，如其雖有
    應注意之義務，然依當時情形如顯非其所能注意而不注意者
    ，自難令負過失責任，更不能課行為人以過失傷害罪責。又
    刑法上之過失犯，必須危害之發生，與行為人之欠缺注意，
    具有因果聯絡關係，始能成立。
三、檢察官認被告涉犯上開罪嫌，係以：告訴人之指訴、台北縣
    政府警察局新莊分局道路交通事故現場圖、道路交通事故調
    查報告表(一)、(二)、現場照片十八張、台灣省台北縣區車輛行
    車事故鑑定委員會鑑定意見書、新泰綜合醫院診斷證明書、
    受傷照片三紙及被告於警詢、偵查之供述等為論據。訊據被
    告否認有上述業務過失傷害犯行，辯稱：「…我車子在前面
    ，他（告訴人）沒有保持安全距離，當時是晚上，我也不可
    能開太快，他從後面撞我，為何說我去撞他，我是聽到碰一
    聲，我才停車查看，我看到機車停好，人坐在地上…」（九
    十七年五月二十七日本院準備程序筆錄第二頁）、「…我沒
    有過失，是他（告訴人）從後面撞我的…那條路是二米多不
    到三米，我的車子二米多，旁邊又有停放車輛，機車不可以
    超車，那路段窄，我的車子慢慢開…路旁邊停放…轎車…機
    車硬要闖過去才會擦撞我的小貨車，我不能超車，也不能開
    快車，也不能轉彎，我的時速就是二、三十公里…」（九十
    七年七月三十一日本院審判筆錄第六頁、第十頁）等語。
四、經查：
  (一)被告平日駕車載運回收紙類，於九十四年十一月二十六日下
    午，駕駛ＤＢ－二八三○號自用小貨車，沿台北縣新莊市○
    ○路由西往東方向行駛，於當日下午五時四十分許，行經瓊
    泰路五十二號前方路段時，與告訴人騎乘之ＬＺ九－七八一
    號重型機車發生擦撞，告訴人因而人車倒地，受有左肱骨頭
    線性骨折、左足踝挫傷之傷害等事實，已據被告、告訴人陳
    述甚詳，並有道路交通事故調查報告表(一)、(二)、現場圖、車
    禍現場及車損照片、新泰醫院診斷證明書等（九十五年度他
    字第三一九七號卷第二十頁至第二十四頁、三十三頁至第三
    十五頁）在卷可稽。
  (二)雖然告訴人先後指稱：「…我當時騎機車在瓊泰路外側車道
    ，當時對向車道車流量很大，我當時看到前方有一輛自小貨
    車，我就順向的騎至自小貨車右側車邊，忽然該自小貨車慢
    慢往右邊行駛，我見狀就按喇叭提醒，我邊煞車，而對方一
    直往右邊靠，我的機車左邊把手就被對方自小貨車右邊車身
    擦撞到，之後我機車就往右邊轉九十度，碰撞後我人車倒地
    …」（九十四年十一月二十六日警詢筆錄，同前偵查卷第三
    十頁）、「…我沿著新莊河堤環快道路轉瓊泰路往中正路方
    向，接著於九十四年十一月二十六日下午五時四十分許，在
    新莊瓊泰路五十二號前，被告快速的從我左後方駛來，行駛
    到我旁邊時，未與我保持安全距離，以他車身的右側撞到我
    機車左側致使我人車倒地…我在轉進瓊泰路口時，就已發現
    被告，但是被告的車速慢，所以我他的右邊超車，我超過被
    告的車之後，被告的車子加速從我左邊駛過，未保持安全距
    離而撞到我…被告以他的…車身撞到我時，我的機車就往右
    四十五度…被告的車仍繼續前進，所以被告的車尾擠壓到我
    騎乘的機車後部…被告的車先碰到我的機車左側後視鏡及左
    側把手…」（九十五年六月十五日偵查筆錄，同前偵查卷第
    三十九頁、第四十頁）、「…我本來是在被告的後方，但後
    來我從被告的右側超車過去，後來被告突然加速並往右邊偏
    ，所以就撞到我的車輛左邊及後面…」（九十五年七月十七
    日偵查筆錄，偵查卷第五十四頁）等詞。
  (三)然而，
    (1)被告始終否認有於前述時、地自告訴人左側超車之行為，
      辯稱：「…沿新莊市○○路方向行駛…當時瓊泰路車流量
      很大，我的時速差不多二十公里，我聽到後面有撞擊聲，
      就下車察看，我見機車騎士倒在路邊…（肇事前是否有看
      見右側之對方車輛？）我沒有看見該騎士，我當時發現對
      方騎士時，對方的位置在我自小貨車右後方…」（九十四
      年十一月二十六日警詢筆錄，同前偵查卷第二十六頁）、
      「…當時有塞車，我開的很慢…沒有超車…因為那時是下
      班時間，所以車子很多…我沒有超告訴人的車…我沒向右
      邊靠。我是告訴人撞到我後，我才停車看…到告訴人，我
      自始至終都沒有發現告訴人…」（九十五年七月十七日偵
      查，同前偵查卷第五十四頁、第五十五頁）、「…我車子
      慢慢在走，是他（告訴人）來撞我…他可能沒有保持距離
      …」（九十六年二月九日原審準備程序筆錄，原審卷第四
      十頁）、「…我車子在前面，他沒有保持安全距離，當時
      是晚上，我也不可能開太快，他從後面撞我…」（九十七
      年五月二十七日本院準備程序筆錄第二頁）、「…是他（
      指告訴人）從後面撞我的…那條路是二米多不到三米，我
      的車子二米多，旁邊又有停放車輛，機車不可以超車，那
      路段窄，我的車子慢慢開…路旁邊停放…轎車…機車硬要
      闖過去才會擦撞我的小貨車，我不能超車，也不能開快車
      ，也不能轉彎，我的時速就是二、三十公里…」（九十七
      年七月三十一日本院審判筆錄第六頁、第十頁）等語。
    (2)依據卷附之車禍現場圖、車禍現場及車損照片（同前偵查
      卷第二十頁、第二十一頁、第三十三頁至第三十五頁），
      本件車禍發生後，被告駕駛之自用小貨車停在瓊林幹二十
      六號燈桿左後方之瓊泰路西往東之車道上，車頭朝東，告
      訴人機車已經移動，在該自用小貨車右前方之瓊泰路西往
      東車道外側，有機車滑擦痕，由左後往右前車道邊線外之
      方向滑出四點三公尺，滑擦痕起點距車道邊線零點二公尺
      ，終點距車道邊線零點七公尺，距離瓊林幹燈桿五點六公
      尺處有油漬散落物，而被告駕駛之自小貨車車身右側前段
      斗板有由後往前方向之橫向平行刮擦痕，告訴人騎乘之機
      車，左前照後鏡折斷、車身兩側紫色車殼飾板脫落、車尾
      部握手把處斷裂，證人即到場處理本件車禍之台北政府警
      察局新莊分局交通分隊警員甲○○亦證稱：「…現場照片
      ，就是車禍現場…（小貨車的擦痕是如何而來，提示偵查
      卷第九頁照片？）車痕是新痕跡，因為我有到現場看，我
      用手摸過，有摸到掉漆，所以確定是新的痕跡，如果是舊
      痕跡，痕跡上面會覆蓋灰塵，我摸到的是掉漆…（兩車都
      有新的擦痕？）是…」（九十七年七月三十一日本院審判
      筆錄第四頁）等語，可知發生碰撞之前，被告之自用小貨
      車及告訴人之機車，均沿瓊泰路西往東方向行駛之行進間
      運行狀態，告訴人騎乘之機車，係行駛在被告駕駛之小貨
      車右側，並於機車滑擦痕之起點前，告訴人騎乘之機車左
      照後鏡，與被告駕駛之自用小貨車右側車斗板接觸碰撞，
      機車失控，車頭把手向右旋轉偏向，致車身失去重心而向
      左傾斜滑倒前衝。且由告訴人前述所指稱：「…車流量很
      大，我當時看到前方有一輛自小貨車，我就順向的騎至自
      小貨車右側車邊…我的機車左邊把手就被對方自小貨車右
      邊車身擦撞到…」（九十四年十一月二十六日警詢筆錄，
      同前偵查卷第三十頁）、「…我在轉進瓊泰路口時，就已
      發現被告，但是被告的車速慢，所以我從他的右邊超車，
      我超過被告的車之後，被告的車子加速從我左邊駛過，未
      保持安全距離而撞到我…我的機車就往右四十五度…被告
      的車仍繼續前進，所以被告的車尾擠壓到我騎乘的機車後
      部…」（九十五年六月十五日偵查筆錄，同前偵查卷第四
      十頁）、「…我本來是在被告的後方，但後來我從被告的
      右側超車過去…（行進方向是否如現場圖所示，由被告所
      駕車輛右後方向〈往〉前直行？提示道路交通事故現場圖
      ）是…」（九十五年七月十七日偵查筆錄，偵查卷第五十
      四頁）等詞。足證告訴人當時係騎乘機車從被告駕駛之自
      用小貨車之後方右側往前超越。
    (3)由卷附之道路交路交通事故現場圖、道路交通事故調查報
      告表(一)資料及現場照片，車禍發生現場路段，為雙向二車
      道，中央以分向限制線（雙黃線）區分行車方向，該路段
      未繪設快慢車道分隔線，因此，車輛行經該路段除應注意
      車前狀況外，後車並應與前車保持隨時可以煞停之距離，
      告訴人騎乘機車於該路段，依其所述：「（肇事當時你行
      進方向為何？請你詳述車禍發生經過？）當時我騎乘重機
      車ＬＺ九－七八一沿新莊市○○路往樹林方向行進，我當
      時騎在瓊泰路外側…當時對向車道車流量很大，我當時看
      到前方有一輛自用小貨車，我就順向的騎至自小貨車右側
      車邊…」（九十四年十一月二十六日警詢筆錄，同前偵查
      卷第三十頁）、「…我在轉進瓊泰路口時，就已發現被告
      ，但是被告的車速慢，所以我他的右邊超車，我超過被告
      的車之後，被告的車子加速從我左邊駛過，未保持安全距
      離而撞到我…」（九十五年六月十五日偵查筆錄，同前偵
      查卷第四十頁）、「…我本來是在被告的後方，但後來我
      從被告的右側超車過去…（行進方向是否如現場圖所示，
      由被告所駕車輛右後方向〈往〉前直行？提示道路交通事
      故現場圖）是…」（九十五年七月十七日偵查筆錄，偵查
      卷第五十四頁）等詞；可見告訴人騎乘機車，有違反道路
      交通安全規則第九十四條第三項：「汽車行駛時，駕駛人
      應注意車前狀況及兩車併行之間隔，並隨時採取必要之安
      全措施」之規定；被告駕駛自用小貨車行駛於告訴人騎乘
      之機車前方，並無超速或其他違規情事。
    (4)由上可知，告訴人騎乘機車行駛在被告駕駛之自用小貨車
      後方時，由被告駕駛之自小貨車右側作超越之動作，其左
      照後鏡與被告駕駛之自小貨車車身右側車斗板接觸碰撞，
      導致機車傾倒，係告訴人騎乘機車超越行駛時，未與前行
      之被告駕駛之自小貨車保持適當間隔所致，被告駕駛自小
      貨車行駛在該路段，因該路段為雙向二車道，中央以分向
      限制線（雙黃線）區分行車方向，不可橫跨車道行駛，所
      行進之車道路面僅寬二點八公尺，當時路旁亦均已停放自
      小客車，被告駕駛之小貨車及告訴人騎乘之機車同時併行
      前進，容易發生擦撞，被告對於同向後方告訴人騎乘機車
      自右側超車及未保持安全距離，依當時情形，堪認屬不可
      預見，且無從防範；因此，被告駕駛之自用小貨車雖與告
      訴人騎乘之機車發生擦撞致告訴人受傷，尚難遽認其有過
      失。本案經送中央警察大學鑑定結果，亦同此認定，有中
      央警察大學九十七年一月二十三日校鑑科字第○九六○○
      ○五一五四號函送之鑑定報告書（原審卷第七十七頁至第
      八十七頁），是本案肇事原因應係告訴人騎通重型機車，
      超車未保持安全間隔，被告駕駛自小貨車，於車道上正常
      行駛，無肇事因素等情，洵堪認定。
  (四)至於，
    (1)告訴人於本院審理時指稱：「…鑑定報告所提到刮痕的部
      分，並非我機車照後鏡與被告之自小貨車接觸所致，因為
      我的後照鏡前方是弧形，弧形不可能由後往前刮，由前往
      後才能刮出那個刮痕…我沒有從右方超車，機車是靠右邊
      ，我超車的點是在路口…那時候警察問我在哪時候看到被
      告，我表示從路口時，我就看到他，但是他開很慢，我才
      會超車…如果是我的車子車子撞到對方，因為是圓的，對
      方車子頂多是凹陷，不可能是平行刮痕…」（九十七年七
      月三十一日本院審判筆錄第五頁、第六頁）等詞。惟告
      訴人於警詢、偵查及原審審理時，均係表示其騎機車沿瓊
      泰路由西往東行駛途中，因見同向前方被告之自用小貨車
      前進車速慢，才自該自用小貨車右側超車，由於告訴人歷
      次指稱其機車騎至被告駕駛之自用小貨車右側後不久二車
      即發生車禍，參諸被告當時之車速不快，約時速約二、三
      十公里，此已據被告、告訴人陳述在卷，及二車發生擦撞
      之地點，距上一個交岔路口約一百公尺遠，亦據告訴人陳
      述在卷（九十七年七月三十一日本院審判筆錄第六頁），
      可見告訴人係於通過交岔路口相當距離之後，在瓊泰路上
      由被告駕駛之自小貨車後方右側作超越之動作，所稱係於
      上一個交岔路口處自被告自用小貨車後方右側超車之詞，
      與事實不符。車禍發生後，被告駕駛之自用小貨車右側
      車斗板前段有由後往前之橫向平行擦痕，有車損照片可稽
      （同前他字卷第三十三頁、第三十四頁），由於車禍發生
      前，被告之自用小貨車與告訴人之機車處於同向前駛之動
      力狀態，告訴人之機車在被告自用小貨車右側，而告訴人
      騎乘之機車車身最凸出的地方為左照後鏡、車頭左把手，
      依該擦痕之高度，應係機車之左照後鏡與自用小貨車右側
      車斗板接觸往前摩擦，自是產生橫向平行擦痕，而非凹痕
      ，而且，告訴人於九十四年十一月二十六日警詢時指稱：
      「我的機車左邊把手就被對方自小貨車右邊車身擦撞，之
      後我機車就往右邊轉九十度，碰撞後我人車倒地…」（同
      前他字卷第三十頁），證人甲○○亦證稱：「（兩車都有
      新的擦痕？）是」（九十七年七月三十一日本院審判筆錄
      第四頁），是告訴人嗣於本院審理時，有關被告駕駛之自
      用小貨車右側車身擦痕，非其機車左照後鏡擦撞產生之陳
      述，不足採信。
    (2)台灣省台北縣區車輛行車事故鑑定委員會鑑定報告認：「
      丙○○（被告）駕駛自用小貨車，超車未保持安全間隔
      ，為肇事原因，乙○○駕駛普通重型機車，無肇事因素
      」（同前他字卷第五十九頁、第六十頁），惟依告訴人於
      警詢、偵查及原審審理時，均係表示其騎機車沿瓊泰路由
      西往東行駛途中，因見同向前方被告之自用小貨車前進車
      速慢，才自該自用小貨車右側超車；顯然，上開鑑定報告
      與本案行車事故經過不符，從而，自難採為被告不利之認
      定。
五、綜上事證，尚不足證明被告於前揭時、地行經該路段時，有
    駕車自被害人騎駛之機車左側超車之行為。又被告駕駛自用
    小貨車，沿瓊泰路西往東方向之車道前駛，該路段為車道中
    央以分向限制線（雙黃線）區分行車方向之雙向二車道，其
    車行進之車道路面僅寬二點八公尺，當時路旁亦均已停放自
    小客車，該路面寬度，實難讓自用小貨車及機車得以保持適
    當之安全間距同時併行，依當時被告行駛在前，對於告訴人
    騎駛機車由同向後方駛至，並自其車輛後方駛進其車右側，
    進而因無法保持適當之安全間距，二車發生擦撞後，機車倒
    地，造成告訴人受傷之結果，任何人於當時之情形，根本無
    從預見同向後方駛至之機車會駛至其車右側，實難期被告能
    注意保保持兩車併行之安全間隔，避免前揭碰撞之發生，自
    難僅憑告訴人之發生受傷結果，遽認被告對於告訴人之受傷
    有何能注意而不注意之過失責任，被告所為核與刑法第二百
    八十四條第二項前段之業務過失傷害罪犯罪構成要件有間。
    此外，復查無其他積極證據足資認定被告涉犯公訴意旨所認
    犯嫌，則既不能證明被告犯罪，根據「罪證有疑、利於被告
    」之證據法則，依法應為無罪之諭知。
六、原審以不能證明被告犯罪，而為其無罪之諭知，經核原判決
    結果並無違誤，檢察官上訴意旨以：「…(一)本案被告所駕車
    輛與告訴人所騎乘之機車發生撞擊為被告所不爭，接下來所
    要審究者係如何撞擊？(1)原審判決理由五(四)認被告駕駛車輛
    於車道上正常行駛，係告訴人騎乘機車超車未保持安全距離
    而擦撞被告車輛。惟若認告訴人所騎機車於超車時太過靠近
    被告所駕車輛因而發生擦撞，則告訴人之車輛一定會先擦撞
    到被告右後車尾（因『超車』時一定先從被告右後方駛來，
    故告訴人所擦撞之第一個點一定是被告右後側車尾），然被
    告車輛右後側車身並無擦撞痕，擦撞痕係出現在被告右前車
    身（同前他字卷第三十四頁照片編號9.、10.），顯然告訴人
    騎車經過被告右後側時尚未發生擦撞，接下來，告訴人超車
    時若未撞擊被告右後側車尾，表示告訴人所騎乘之機車與被
    告所駕車輛中間一定係可以通過的距離（否則早就先撞上右
    後側車身了），在告訴人前方並無障礙之情形下（同前他字
    卷第二十一頁現場圖及同卷第三十三頁照片編號1.、2.，路
    邊所停車輛亦無往外偏移情形），告訴人有何理由往左偏移
    而『自撞』被告所駕車輛，且若原審判決所建構之擦撞情形
    為真的話，告訴人豈不自被告右後車尾『一路摩擦』至被告
    右前車身方（摩擦一個車身距離皆未摔車？）才向右脫離人
    車倒地？故原審判決認係告訴人未保持安全距離去擦撞被告
    車輛一節，顯難想像。(2)他字卷第七頁現場圖顯示，告訴人
    所騎乘之機車滑擦痕之起點，僅靠路面邊線二十公分，顯見
    告訴人所騎乘之機車在未滑倒前係行駛於車道內（因機車本
    身有面積，故機車在車道內行駛並向右側倒地時，方才可能
    造成滑擦痕起點僅距離邊線二十公分），告訴人之機車既在
    車道內行駛，依被告所駕車輛『車寬』，被告車輛顯不可能
    亦正常行駛在車道內（除非原審判決認被告車輛與告訴人機
    車係黏貼在一起前行），故被告車輛之左側車身一定會壓到
    路中間之雙白線），被告為將車輛駛回車道內，勢必向右偏
    移，也因為如此，而撞擊行駛在其右側之告訴人。(3)雖原審
    判決認告訴人所供前後不一，然告訴人所供之『主要情節』
    自始皆係：告訴人一開始騎乘機車在被告所駕車輛右後方，
    告訴人騎乘機車繼續向前行後，被告所駕車輛駛至告訴人所
    騎乘之機車左方，突然向右偏移，因而發生撞擊，至於是否
    告訴人騎車超過被告所駕車輛後，被告自後方追上，亦或告
    訴人由後方駛至被告所駕車輛旁，皆不影響告訴人所供之『
    被告駕車向右偏移』情節，故不管是告訴人騎車超過被告所
    駕車輛後，被告自後方追上，亦或告訴人由後方駛至被告所
    駕車輛旁，被告於超車時『皆要注意』保持與告訴人間之安
    全距離，原審判決逕認與事證不符，顯為速斷。(4)再者，原
    審判決認原台灣省台北縣區車輛行車事故鑑定委員會鑑定結
    論已遭台灣省車輛行車事故覆議鑑定委員會否定一節，亦與
    事實不符，覆議委員會與原鑑定委員會之成員不同，故其鑑
    定標準不同，依覆議委員會之委員標準，僅係認『肇事實情
    不明』無法明確覆議，並『未』否定原鑑定委員會之理由及
    結論，原審判決既有認定事實之權責，竟不附任何駁倒台北
    縣車輛行車事故鑑定委員會鑑定結論之理由，直接在判決稱
    『與本案行車事故經過不符』因而不採，如此形成心證之過
    程實難令人甘服。(5)雖被告辯稱卷附照片之擦撞點係原有痕
    跡，然該撞擊點與告訴人所騎乘機車之高度相符，且依卷附
    照片編號4.，告訴人所騎乘之機車後方亦有明顯裂痕，若係
    告訴人未保持安全距離超車而撞擊被告車身，實無法解釋告
    訴人機車後方所出現之裂痕（超車一定會先經過被告車後方
    ），是原審判決認定事實既有上述違誤，應提起上訴以求得
    適當之判決…」等語，提起上訴。惟查，根據本案車禍發生
    後被告駕駛之自用小貨車停放位置，告訴人騎乘機車倒地之
    滑擦痕跡、機車油漬散落處等觀之，尚不足證明被告於前揭
    時、地行經該路段時，有駕車自被害人騎駛之機車後方駛至
    ，再由機車左側超車之行為。且如前所述，本件係告訴人騎
    乘機車行駛在被告駕駛之自用小貨車後方時，由被告駕駛之
    自小貨車右側作超越之動作，其左照後鏡與被告駕駛之自小
    貨車車身右側車斗板接觸碰撞，導致機車傾倒；由於被告駕
    車沿瓊泰路西往東方向之車道行駛在前，告訴人騎駛機車由
    同向後方駛至，任何人於當時之情形，根本無從預見同向後
    方駛至之機車，會駛至該路面寬度僅二點八公尺，難讓自用
    小貨車及機車得以保持適當之安全間距同時併行之前方車輛
    右側，實難期前方車輛駕駛能注意保保持兩車併行之安全間
    隔，避免前揭碰撞之發生。至於檢察官所指之告訴人機車後
    方亦有明顯裂痕，對此，告訴人於九十四年十一月二十六日
    警詢時已證稱：「…我當時騎機車在瓊泰路外側車道，當時
    對向車道車流量很大，我當時看到前方有一輛自小貨車，我
    就順向的騎至自小貨車右側車邊…我的機車左邊把手就被對
    方自小貨車右邊車身擦撞，之後我機車就往右邊轉九十度，
    碰撞後我人車倒地…」（同前他字卷第三十頁）。可知上開
    機車後方裂痕，係機車之左照後鏡與被告之自用小貨車右側
    車斗板接觸往前摩擦，機車往右邊轉九十度後，機車之後方
    與自小貨車發生碰撞所造成，自不得據此即認係被告駕駛自
    用小貨車，由告訴人騎乘之機車後方駛至向左超車，未保持
    適當安全間隔，因而擦撞告訴人機車肇事。綜上，檢察官上
    訴意旨，並未提出新事證，僅就原審採證再為爭執，核無理
    由，上訴應予駁回。
據上論斷，應依刑事訴訟法第三百六十八條，判決如主文。
本案經檢察官黃和村到庭執行職務。
中    華    民    國    97    年    8     月    21    日
                  刑事第十三庭審判長法  官  曾德水
                                    法  官  梁耀鑌
                                    法  官  林婷立
以上正本證明與原本無異。
不得上訴。
                                    書記官  王增華
中    華    民    國    97    年    8     月    21    日


司法院資訊處製作；財團法人民間司法改革基金會備份。
